【裁判字號】    89,自,640
【裁判日期】    890804
【裁判案由】    偽造文書等
【裁判全文】
台灣台中地方法院刑事裁定                          八十九年度自字第六四號
    自  訴  人  乙○○
    被      告  甲○○
                丁○○
                丙○○
右列被告等因偽造文書案件，經自訴人提起自訴，本院裁定如左：
    主  文
自訴駁回。
    理      由
一、自訴意旨詳如附件之自訴狀所載。
二、
（一）按法院或受命法官於自訴案件第一次審判期日前訊問及調查結果，如認為案件
      有刑事訴訟法第二百五十二條至第二百五十四條之情形者，得以裁定駁回其自
      訴，同法第三百二十六條第三項定有明文。查，自訴人乙○○因遭案外人王年
      松傷害，而對王年松提起附帶民事訴訟，嗣經臺灣高等法院臺中分院刑事庭移
      送該院民事庭審判，嗣由該院法官即被告甲○○、丁○○及丙○○三人組成合
      議庭，於八十六年六月九日，以八十六年訴字第一三一號判決被告一部勝訴，
      一部敗訴等情，固有該判決在卷可稽。
（二）惟查，該判決就自訴人之陳述已詳為記載：
     「二、陳述：
        (一)被告於八十五年十一月十五日十八時許，與不詳姓名之人至原告開設之藥
          局內毆打原告，致原告受有右眼瞼裂傷、左手臂挫傷、天前臂擦傷、左膝
          蓋挫傷、左足踝擦傷等傷害，經法院判處被告有罪確定。
        (二)原告所受損害如下：
          (1)醫藥費：原告因傷至台中榮民總醫院及沙鹿光田醫院就診，支出醫藥費
            五萬一千四百八十六元。
          (2)減少勞動能力之損失：被告傷害原告之右眼，造成視力減退至零點二以
            下，符合一眼眼球遺存顯著調節機能障害或運動障害情形，得請求六十
            日之減少勞動能力損害，原告每日所得為五千元，故請求賠償三十萬元
            。
          (3)慰藉金：原告為資深藥師，在地方藥師有一定地位，早年又曾志願從軍
            報國，具有榮民身分，經此事件後，經常須就醫治療眼傷，造成生活上
            極大不便與肉體上莫明痛苦，且醫師建議進行手術，更不知何時始能恢
            復健康，萬一右眼失明，原告之藥師事業必定受挫，無法繼續經營，且
            被告在眾目睽睽之下毆打原告，更使原告飽受羞辱，為請求被告賠償五
            十萬元。
        (三)原告之右眼於八十五年十一月十五日因被告之傷害而造成外傷性白內障，
          右眼正常視力一‧○突降為○‧七，十二月四日再降為○‧五，八十六年
          二月二十六日則降為○‧二無法矯正，左眼視力則為一‧○，八十六年十
          一月三日手術前更降為○‧一，十二月十一日手術後至八十七年一月十五
          日之視力仍為○‧二如此長達一年以上之一眼眼球遺存著顯著調節機能之
          障害或運動障害，迄今仍無法恢復正常。因此，參照勞工保險條例第五十
          三條勞工保險  殘廢給付標準表，得請求六十日之減少勞動能力損害。
        (四)按被害人因身體健康被侵害而喪失勞動能力所受之損害，其金額應就被害
          人受侵害前之身體健康狀態、教育程度、專門技能、社會經驗等方面酌定
          之，不能以一時一地之工作之收入為準。（最高法院六三台上一三九四號
          有判例可循）。原告係醫學院畢業之藥師且具有美國藥師ＥＥ及格之資格
          ，經營藥局已有二十三年，藥局位在沙鹿鎮○○路台汽總站斜對面之鬧區
          ，原告執行藥師業務包括中、西藥品調劑及零售，尚從事病患之免費醫藥
          諮詢。而原告每日平均所得為五千元。由於原告每期之營業稅額係由稽徵
          單位依原告之營業場所之面積之坪數核定的，而綜合所得稅額又係依據營
          業稅額來推算的，故不能依此做為原告每日平均收入之標準。至於八十五
          或八十六年度原告之藥品進貨單均已與廠商結清，且藥品貨款大部分皆以
          現金優待方式支付，因此，大部分貨單並無存留。謹檢附八十五年、八十
          六年底及八十七年初尚存留之一小部分採購藥品證明及貨款發票，請參酌
          。
        (五)眼睛是靈魂之窗，人體最重要之器官。原告雙眼之視力原本正常、健康，
          從無看病之紀錄，但因被告之傷害，以致造成右眼之結構功能終身損害，
          永難恢復，由此證明被告心狠手辣，下手之重。如此重大傷以區區五十萬
          元，難以彌補。」等語，有該民事判決在卷可考。
（三）次查，該判決並於理由欄內第二項第二款詳細說明：「(二)勞動能力損失：原告
      主張被告傷害其眼睛，致形成白內障，視力減退，致成殘廢，被告則否認其事
      ，查原告「於八十五年十一月十五日右眼受外力重擊，虹彩及水晶體鬆動，因
      水晶體受傷後，其蛋白質結構會隨時間變化而漸成白內障病變，故其右眼視力
      之變化與外力受傷有絕對直接影響。」「乙○○（原告）於八十五年十一月十
      五日受傷時視力為○‧七（右眼），八十五年十一月四日至本院眼科就診視力
      為○‧五（右），八十六年十一月三日手術前視力為○‧一，八十七年二月九
      日術後視力為○‧五。」有光田綜合醫院函附本院卷一三二、一二九頁可憑，
      榮總醫院亦函復稱：「黃君（原告）於八十六年十一月十三日來診時，發現有
      前房變淺，水晶體腫脹並前移現象，不能排除為外傷引起。」等語（本院卷六
      一頁），故原告主張因傷視力減退之情，應堪採信。惟原告受傷前視力為○‧
      七，受傷後經手術，視力為○‧五如前述，並非原告所主張之視力受傷前為一
      ‧○，受傷後為○‧一，與勞工保險殘廢給付標準表第三十項「一眼眼瞼遺存
      顯著運動障害」之情形不符，原告受傷傷後經手術已部分痊瘉應未達殘廢程度
      ，其視力減退可藉視力矯正改善，對其勞動能力應無影響，所請勞動能力損害
      三十萬元，不應准許。」乙情，亦有該民事判決在卷可按。從而，被告三人本
      於確信，依職權認事用法而做出上開判決，自無何違法不當之處。自訴人僅以
      ：上開判決之事實欄內，就自訴人陳述部分，未完全依照自訴人在起訴狀內書
      寫之方式記載；及該判決之理由欄內記載「．．，與勞工保險殘廢給付標準表
      第三十項「一眼眼瞼遺存顯著運動障害」之情形不符，．．。」，遽謂被告五
      人涉有偽造、變造公文書及對公文書不實登載犯嫌云云，核無可採。此外，復
      查無其他積極證據足證被告三人有何偽造文書犯行，自應認被告三人犯罪嫌疑
      不足，而裁定駁回自訴。
據上論斷，應依刑事訴訟法第三百二十六條第三項、第二百五十二條第十款，裁定如
主文。
中      華      民      國      八十九      年    八  月      四        日
                                臺灣臺中地方法院刑事第三庭
                                    法  官  江  奇  峰
右正本證明與原本無異。
如不服本裁定，應於送達後五日內，向本院提出抗告狀。
                                    書記官
中      華      民      國      八十九      年    八  月      七       日


司法院資訊處製作；財團法人民間司法改革基金會備份。
